【裁判字號】    89,訴,1092
【裁判日期】    890829
【裁判案由】    毒品危害防制條例
【裁判全文】
臺灣板橋地方法院刑事判決                        八十九年度訴字第一九二號
    公  訴  人  臺灣板橋地方法院檢察署檢察官
    被      告  甲○○
右列被告因毒品危害防制條例案件，經檢察官提起公訴（八十八年度偵字第二七三四
號）及移送併案審理（台灣板橋地方法院檢察署八十九年度毒偵字第九三八號、台灣
桃園地方法院檢察署八十九年毒偵字第三七一五號、台灣台北地方法院檢察署八十九
年度毒偵字第二Ｏ二八號），本院判決如左：
    主  文
甲○○連續施用第一級毒品，累犯，處有期徒刑柒月，扣案海洛因貳包（壹包淨重零
點零伍公克、壹包淨重零點零參公克）沒收銷燬之、注射針筒捌支沒收；又連續施用
第二級毒品，累犯，處有期徒刑參月，扣案安非他命殘渣袋陸個、分裝袋貳個、吸管
肆支均沒收。應執行有期徒刑捌月，扣案海洛因貳包（壹包淨重零點零伍公克、壹包
淨重零點零參公克）沒收銷燬之，注射針筒捌支、安非他命殘渣袋陸個、分裝袋貳個
、吸管肆支均沒收。
    事  實
一、甲○○前於民國八十三年十月廿一日、八十四年二月十五日分別因違反肅清煙毒
    條例、麻醉藥品管理條例案件，經本院各判處有期徒刑三年二月、有期徒刑三月
    確定，經定執行刑為三年三月，嗣於八十六年十月三十日縮短刑期執行完畢。仍
    不知悛悔，因施用第一級毒品海洛因案件，經本院於裁定後於八十七年八月三日
    送台灣台北看守所附設勒戒處所觀察勒戒後，有繼續施用毒品之傾向，再經本院
    於於八十七年八月廿七日裁定令入戒治所施以強制戒治一年，於八十七年九月一
    日執行，嗣於八十八年一月十三日裁定停止戒治，所餘戒治期間付保護管束，並
    於八十八年八月三十一日強制戒治期滿，經本院於八十八年九月十七日以八十八
    年度簡字第二一三號案件判決免刑確定在案。詎甲○○竟於五年以內，另行分別
    基於施用第一級毒品海洛因、第二級毒品安非他命之概括犯意，自八十八年十一
    月十八日起至八十九年七月廿五日止，連續多次在台北縣三重市○○○路二五四
    巷六十號附近及台北縣、市一帶，在其駕駛之計程車上隨處停靠路邊，以將海洛
    因加入美那水，再用針筒注射之方式非法施用第一級毒品海洛因，又以吸食器或
    鋁箔紙燒烤成煙之方式非法施用第二級毒品安非他命，先後於附表所示之時間為
    警查獲，並扣得如附表所示之物。甲○○嗣經台灣板橋地方法院檢察署檢察官向
    本院聲請以八十九年度毒聲字第二八一三號裁定令入戒治處所施以強制戒治。
二、案經臺北市政府警察局萬華移送臺灣板橋地方法院檢察署檢察官偵查起訴及移送
    併案審理。
    理  由
一、訊據被告甲○○坦承右揭事實不諱，並有扣案如附表所示之物可資佐證，及台北
    市立療養院煙毒尿液檢驗報告書三紙在卷可憑（附於台灣板橋地方法院檢察署八
    十八年度毒偵字第二七三四號案卷第三十四頁、台灣板橋地方法院檢察署八十九
    年度毒偵字第九三八號案卷第二十六頁、台灣桃園地方法院檢察署八十九年度毒
    偵字第三七一五號案卷第三十頁）、法務部調查局檢驗通知書一紙附於本院審理
    卷可稽，被告甲○○之自白應與事實相符。其連續施用第一級毒品海洛因、第二
    級毒品安非他命之犯行均堪以認定。又被告甲○○前因施用第一級毒品海洛因，
    經本院裁定送觀察、勒戒後，有無繼續施用毒品之傾向，再經裁定令入戒治處所
    施以強制戒治，嗣經裁定停止戒治，所餘戒治期間付保護管束，並於八十八年八
    月三十一日強制戒治期滿，經本院於八十八年九月十七日以八十八年度簡字第二
    一三號案件判決免刑確定，有本院八十八年度簡字第二一三號判決一件在卷可憑
    （附於台灣板橋地方法院檢察署八十九年度毒偵字第九三八號案卷第二十八頁至
    第三十頁）。其於五年以內再犯本件施用第一級、第二級毒品之犯行，符合毒品
    危害防制條例第二十三條第二項之規定，不適用同條第一項之寬典。綜上所述，
    本件事證明確，被告犯行洵堪認定，應依法論科。
二、核被告所為，係犯毒品危害防制條例第十條第一項、第二項之施用第一級、第二
    級毒品罪。又其先後多次施用第一級毒品海洛因、第二級毒品安非他命之行為，
    各時間緊接，所犯又分別係觸犯構成要件相同之罪名，顯係基於概括犯意反覆實
    施，均為連續犯，應分別論以一罪。其施用前後持有海洛因、安非他命之低度行
    為，應為施用之高度行為所吸收，不另論罪。其所犯上開連續施用第一級毒品、
    第二級毒品犯行，行為互異、犯意各別，所犯構成要件不同，應分論併罰。公訴
    人雖僅就被告甲○○於八十八年十一月十八日前九十六小時內不詳之某時施用第
    一級毒品海洛因、第二級毒品安非他命之犯行起訴，惟其餘移送併案審理部分之
    犯行與業經起訴部分，分別有連續犯之裁判上一罪關係，本院自得併予審究。又
    被告有如事實欄所示之前科犯行，有台灣高等法院檢察署刑案紀錄簡覆表一件在
    卷可按，其於有期徒刑執行完畢五年之內再犯本件有期徒刑以上之本罪，為累犯
    ，依法分別加重其刑。爰審酌被告犯罪之動機、目的、手段、所生之危害及犯罪
    後坦承犯行等一切情狀，量處如主文所示之刑，並定其應執行之刑。扣案海洛因
    二包（一包淨重零點零五公克、一包淨重零點零三公克）屬第一級毒品，應依毒
    品危害防制條例第十八條第一項前段之規定宣告沒收銷燬之；注射針筒八支係被
    告甲○○所有供施用第一級毒品海洛因所用之物，安非他命殘渣袋六個、分裝袋
    二個、吸管四支均係被告甲○○所有供施用第二級毒品安非他命所用之物，爰依
    刑法第三十八條第一項第二款之規定宣告沒收。
據上論斷，應依刑事訴訟法第二百九十九條第一項前段，毒品危害防制條例第十條第
第一項、第二項、第十八條第一項前段、第二十三條第二項，刑法第十一條前段、第
五十六條、第四十七條、第三十八條第一項第二款、第五十一條第五款，罰金罰鍰提
高標準條例第一條前段，判決如主文。
本案經檢察官郭永發到庭執行職務
中      華      民      國      八十九      年      八    月    廿九    日
                                  臺灣板橋地方法院刑事第三庭
                                          法  官  連育群
右正本證明與原本無異。
如不服本判決，應於判決送達後十日內，向本院提出上訴狀。
                                          書記官  蘇恩慶
中      華      民      國      八十九      年      八    月    三十一  日
如不服本判決應於送達後十日內向本院提出上訴狀
附錄本案論罪科刑法條全文：
毒品危害防制條例第十條
施用第一級毒品者，處六月以上五年以下有期徒刑。
施用第二級毒品者，處三年以下有期徒刑。
附表
┌──┬───────┬────────┬───────────────┐
│編號│查獲時間      │查獲地點        │查扣物品                      │
│    │              │                │                              │
├──┼───────┼────────┼───────────────┤
│一  │八十八年十一月│臺北縣三重市環河│海洛因一包（淨重零點零五公克）│
│    │十八日下午四時│南路二五四巷六十│注射針筒一支                  │
│    │十五分許      │三號前          │                              │
├──┼───────┼────────┼───────────────┤
│二  │八十九年一月廿│臺北縣三重市重新│注射針筒二支                  │
│    │二日晚間七時許│路五段、五谷王北│                              │
│    │              │街口            │                              │
├──┼───────┼────────┼───────────────┤
│三  │八十九年四月廿│台北市○○○路、│海洛因一包（淨重零點零三公克）│
│    │二日晚間十時十│民族東路口中山足│注射針筒二支、 吸管一支       │
│    │分許          │球場內          │                              │
├──┼───────┼────────┼───────────────┤
│四  │八十九年六月十│台北市○○街、中│安非他命殘渣袋六個、分裝袋二個│
│    │九日下午二時三│華路口          │、吸管三支、注射針筒三支      │
│    │十分許        │                │            │
└──┴───────┴────────┴───────────────┘


司法院資訊處製作；財團法人民間司法改革基金會備份。
